臺灣臺中地方法院刑事裁定
111年度聲字第3636號
聲  請  人  臺灣臺中地方檢察署檢察官
受  刑  人  李貴雄


上列聲請人因受刑人數罪併罰有二裁判以上，聲請定其應執行之
刑（111年度執聲字第2757號），本院裁定如下：
    主  文
李貴雄所犯如附表所示之罪刑，應執行有期徒刑陸月，併科罰金
新臺幣肆萬元，罰金如易服勞役，以新臺幣壹仟元折算壹日。
    理  由
一、聲請意旨略以：受刑人李貴雄犯數罪，先後經判決確定如附
    表所示之刑，應依刑法第53條、第51條第5款、第7款，定其
    應執行之刑，爰依刑事訴訟法第477條第1項規定聲請裁定，
    併請依同法第42條第3項規定，諭知易服勞役之折算標準等
    語。
二、按數罪併罰，有二裁判以上者，依刑法第51條之規定，定其
    應執行之刑；數罪併罰，分別宣告其罪之刑，依下列各款定
    其應執行者：宣告多數有期徒刑者，於各刑中之最長期以上
    ，各刑合併之刑期以下，定其刑期，但不得逾30年；宣告多
    數罰金者，於各刑中之最多額以上，各刑合併之金額以下，
    定其金額；易服勞役以新臺幣1千元、2千元或3千元折算1日
    。但勞役期限不得逾1年；依刑法第53條及第54條應依刑法
    第51條第5款至第7款之規定，定其應執行之刑者，由該案犯
    罪事實最後判決之法院之檢察官，聲請該法院裁定之，刑法
    第53條、第51條第5款、第7款、第42條第3項及刑事訴訟法
    第477條第1項分別定有明文。又法律上屬於自由裁量之事項
    ，有其外部性界限及內部性界限，並非概無拘束，依據法律
    之具體規定，法院應在其範圍選擇為適當之裁判者，為外部
    性界限；而法院為裁判時，應考量法律之目的，及法律秩序
    之理念所在者，為內部性界限，法院為裁判時，二者均不得
    有所逾越。在數罪併罰，有二裁判以上，定其應執行之刑時
    ，固屬於法院自由裁量之事項，然仍應受前揭外部性界限及
    內部性界限之拘束（最高法院80年台非字第473號判例、93
    年度台非字第192號判決意旨參照）。
三、經查，本件受刑人李貴雄因違反洗錢防制法等案件，經臺灣
    桃園地方法院及本院判處如附表所示之刑，均經確定在案，
    此有如附表所示之判決、臺灣高等法院被告前案紀錄表各1
    份可資憑考。其中如附表編號1至2所示之各罪，經臺灣桃園
    地方法院以111年度聲字第914號裁定應執行有期徒刑5月，
    併科罰金新臺幣（下同）3萬元確定等情，亦有該等裁判書
    與前揭臺灣高等法院被告前案紀錄表在卷可參。是依前開說
    明，本院為最後事實審法院，就附表所示之各罪再為定應執
    行刑之裁定時，除不得逾越刑法第51條第5款、第7款法律之
    外部界限，即不得重於附表編號1至2所示各罪宣告有期徒刑
    之總和，亦應受內部界限之拘束，即不得重於上開各罪已定
    應執行之刑度之總和。經審核上開各節，併衡酌受刑人所犯
    各罪態樣、犯罪情節、侵害法益之異同、對侵害法益之加重
    效應、時間、空間之密接程度，而為整體評價後，爰就受刑
    人所犯如附表所示之各罪，裁定其應執行之刑如主文所示，
    併諭知罰金易服勞役之折算標準。又本案聲請就附表編號1
    至3所示之罪定其應執行之刑，可資減讓之刑期幅度有限，
    無必要再命受刑人以言詞、書面或其他適當方式陳述意見，
    尚與最高法院刑事大法庭110年度台抗大字第489號裁定意旨
    無違，附此敘明。
四、依刑事訴訟法第477條第1項，刑法第50條第1項前段、第53
    條、第51條第5款、第7款、第42條第3項，裁定如主文。
中　　華　　民　　國　　111 　年　　11　　月　　30　　日
                  刑事第三庭    法  官  路逸涵
以上正本證明與原本無異。
如不服本裁定，應於收受送達後5日內向本院提出抗告狀。（應
附繕本）
                                書記官  黃于娟
中　　華　　民　　國　　111 　年　　11　　月　　30　　日
附表：受刑人李貴雄定應執行刑案件一覽表
編號  1 2 3 罪名  幫助犯洗錢防制法第十四條之洗錢罪 幫助犯洗錢防制法第十四條之洗錢罪 幫助犯洗錢防制法第十四條之一般洗錢罪 宣告刑  有期徒刑3月，併科罰金2萬元 有期徒刑3月，併科罰金2萬元 有期徒刑2月，併科罰金2萬元 犯罪日期  109年11月6日（聲請書誤載為109年10月7日至109年11月8日） 109年9月17日 107年5月19日 偵查(自訴)機關 年度案號  桃園地檢110年度偵字第21095、26604號、110年度偵緝字第1344、1345號 桃園地檢109年度偵字第36695號、110年度偵字第9184號 臺中地檢111年度偵字第3942號 最  後 事實審 法　　院 桃園地院 桃園地院 臺中地院  案　　號 110年度審原金簡字第2號 110年度審原簡字第49號（聲請書誤載為110年度審原金簡字第49號） 110年度中原金簡字 第5號  判決日期 110年12月24日 110年12月24日 111年5月24日 確定 判決 法院 桃園地院 桃園地院 臺中地院  案號 110年度審原金簡字第2號 110年度審原簡字第49號 110年度中原金簡字 第5號  判　　決 確定日期 111年2月7日 111年2月7日 111年7月4日 是否為得易科 罰金之案件  不得易科罰金，得易服社會勞動 不得易科罰金，得易服社會勞動 不得易科罰金，得易服社會勞動 備註  桃園地檢111年度執字第3301號（編號1至2已定應執行有期徒刑5月，併科罰金3萬元） 桃園地檢111年度執字第3332號（編號1至2已定應執行有期徒刑5月，併科罰金3萬元） 臺中地檢111年度執字第12593號